臺灣花蓮地方法院刑事判決
111年度訴字第156號
公  訴  人  臺灣花蓮地方檢察署檢察官
被      告  黃政嘉


選任辯護人  陳昭文律師(法扶律師)
上列被告因違反毒品危害防制條例案件，經檢察官提起公訴（11
1年度偵緝字第79號、第80號、第81號），本院判決如下：
    主  文
黃政嘉犯如附表各編號主文欄所示之罪，各處如附表各編號主文
欄所示之刑及沒收。應執行有期徒刑陸年陸月。
    事  實
一、黃政嘉明知甲基安非他命為毒品危害防制條例第2條第2項第
    2款所規定之第二級毒品，依法不得持有及販賣，亦明知甲
    基安非他命係經中央衛生主管機關公告列管，為藥事法第22
    條第1項第1款所稱禁藥，依法不得轉讓，竟分別為下列犯行
    ：
㈠黃政嘉基於販賣第二級毒品之犯意，意圖營利，各於附表一編
  號1至23所示之時間、地點，以附表一編號1至23所示之數量、
  金額及方式，分別販賣第二級毒品甲基安非他命予孫運璿、黃
  進霖、林政輝、楊威庭、王正康、吳道熲、楊翼龍、游金文。
㈡黃政嘉基於轉讓禁藥之犯意，各於附表二編號1至4所示之時間
  、地點，分別以附表二編號1至4所示之數量及方式，無償轉讓
  甲基安非他命予黃進霖、林政輝、吳道熲施用。
二、案經花蓮縣警察局花蓮分局報告臺灣花蓮地方檢察署檢察官
    偵查起訴。
    理  由
壹、證據能力方面
    本判決以下認定事實所引用之被告以外之人於審判外之言詞
    或書面證據等供述證據，檢察官、被告黃政嘉及辯護人均已
    表示同意具有證據能力（見本院卷第58頁），或未於言詞辯
    論終結前聲明異議，而本院審酌各該證據作成時之情況，並
    無違法不當或證明力明顯過低之瑕疵，亦認以之作為證據應
    屬適當，是依刑事訴訟法第159條之5規定，認均有證據能力
    。另本院以下所引用之非供述證據，均與本件事實具有關聯
    性，且核屬書證、物證性質，又查無事證足認有違背法定程
    式或經偽造、變造所取得等證據排除之情事，復經本院依刑
    事訴訟法第164條、第165條踐行物證、書證之調查程序，亦
    堪認均具有證據能力。
貳、實體方面
一、認定本案犯罪事實所憑之證據及理由：
㈠前開犯罪事實，業據被告於本院中坦承不諱，核與證人孫運璿
  、黃進霖、林政輝、楊威庭、王正康、吳道熲、楊翼龍、游金
  文於警詢、偵訊時證述之情節相符（見花市警刑字第10000298
  14號卷〈下稱警卷一〉第5頁至17頁、花市警刑字第1010011808
  號卷〈下稱警卷二〉第60頁至74頁、第77頁至85頁、第86頁至96
  頁、第97頁至102頁、花警刑大偵3字第1010021370號卷〈下稱
  警卷三〉第7頁至15頁、100年度偵字第4576號卷〈下稱偵卷〉第2
  4頁至28頁、101年度他字第160號卷〈下稱他字卷〉第157頁至15
  9頁、警卷一第19頁至33頁、警卷二第5頁至25頁、他字卷第17
  5頁至204頁、第233頁至239頁、警卷二第28頁至38頁、第115
  頁至124頁、他字卷第83頁至87頁、警卷二第127頁至139頁、
  他字卷第125頁至127頁、警卷三第27頁至35頁、偵卷第16頁至
  17頁、警卷三第43頁至55頁），並有100 年度聲監字第61號通
  訊監察書暨電話附表、100年度聲監續字第32號通訊監察書暨
  電話附表、100 年度聲監字第77號通訊監察書暨電話附表、10
  0 年度聲監字第73號通訊監察書暨電話附表、通訊監察譯文、
  通聯調閱查詢單、玉山銀行南崁分行101 年1 月11日玉山南崁
  字第1010110001號函暨被告之開戶資料及交易明細、花蓮縣警
  察局花蓮分局扣押物品清單在卷可參（見警卷二第142頁至144
  頁、第145頁至147頁、第212頁至215頁、第148頁至211頁、第
  216頁至256頁反面、警卷三第69頁至73頁、第75頁至79頁、第
  91頁至101頁、偵查報告卷第107頁至114頁、第479頁至485頁
  、101年度偵字第2309號卷第25頁），足認被告之自白核與事
  實相符，應堪採信。
㈡被告如附表一編號1至23所示販賣第二級毒品犯行，均確具有營
  利之意圖：
　衡以販賣毒品係違法行為，非可公然為之，且有其獨特之販售
  通路及管道，復無一定之公定價格，容易增減分裝份量，是其
  各次買賣之價格，當亦各有差異，或隨供需雙方之資力、關係
  之深淺、需求之數量、貨源之充裕與否、販賣者對於資金之需
  求程度如何，以及政府查緝之態度，為各種不同之風險評估，
  而為機動性之調整，是其價格標準，自非一成不變，且販賣者
  從各種「價差」或「量差」或「純度」謀取利潤方式，亦有差
  異，然其所圖利益之非法販賣行為目的，則屬相同，並無二致
  。況依一般民眾普遍認知，毒品價格非低、取得不易，且毒品
  之非法交易，向為政府查禁森嚴且重罰不寬貸，衡諸常情，倘
  非有利可圖，殊無甘冒持有毒品遭查獲、重罰之極大風險，無
  端親送至交易處所，或以自身住居所附近為交易處所之理。從
  而，舉凡有償交易，除足反證其確另基於某種非圖利本意之關
  係外，通常尚難因無法查悉其買進、賣出之差價，而推諉無營
  利之意思，或阻卻販賣犯行之追訴。故凡為販賣之不法行為者
  ，其販入之價格必較售出之價格低廉，而有從中賺取買賣差價
  牟利之意圖及事實，應屬符合論理法則而不違背社會通常經驗
  之合理判斷。又查，被告為智識正常之成年人，對於毒品之價
  格昂貴，取得不易，毒品交易為政府檢警機關嚴予取締之犯罪
  ，法律並就此懸有重典處罰，當知之甚稔，若交易過程中無利
  可圖，縱屬至愚之人，自無甘冒被取締販毒後移送法辦判處重
  刑之高度風險，而平白從事交易毒品之理。是以，被告如附表
  一編號1至23所示販賣第二級毒品予證人孫運璿、黃進霖、林
  政輝、楊威庭、王正康、吳道熲、楊翼龍、游金文，收取對價
  ，自有從中賺取價差、量差或純度以牟利，而有營利之意圖及
  事實，自屬灼然。
㈢綜上所述，本案事證明確，被告之犯行均堪認定，應予依法論
  科。
二、論罪科刑：
㈠新舊法之比較與適用：
  按行為後法律有變更者，適用行為時之法律，但行為後之法律
  有利於行為人者，適用最有利之法律，刑法第2條第1項定有明
  文。本件被告如附表一編號1至23所示行為後，毒品危害防制
  條例第4條第2項及同條例第17條第2項業於民國109年1月15日
  修正公布，並於同年7月15日施行，經查：
  ⒈附表一各編號所示販賣第二級毒品罪部分：
　　⑴修正前毒品危害防制條例第4條第2項規定：「製造、運輸
      、販賣第二級毒品者，處無期徒刑或7年以上有期徒刑，
      得併科新臺幣1,000萬元以下罰金。」修正後毒品危害防
      制條例第4條第2項則規定：「製造、運輸、販賣第二級毒
      品者，處無期徒刑或10年以上有期徒刑，得併科新臺幣1,
      500萬元以下罰金。」修正後毒品危害防制條例第4條第2
      項將法定刑自「無期徒刑或7年以上有期徒刑，得併科新
      臺幣1,000萬元以下罰金」，提高為「無期徒刑或10年以
      上有期徒刑，得併科新臺幣1,500萬元以下罰金」，經比
      較新、舊法律，修正後毒品危害防制條例第4條第2項並無
      較有利於被告。
　　⑵修正前毒品危害防制條例第17條第2項原規定：「犯第4條
      至第8條之罪於偵查及審判中均自白者，減輕其刑」，修
      正後毒品危害防制條例第17條第2項則規定：「犯第4條至
      第8條之罪於偵查及歷次審判中均自白者，減輕其刑」，
      經比較新舊法結果，修正後之規定就被告自白犯罪減輕其
      刑之要件，變更為「於偵查及『歷次』審判中均自白」，對
      被告而言，適用修正後毒品危害防制條例第17條第2項規
      定並未較有利。
　　⑶稽此，就本件被告如附表一編號1至23所示犯行，經綜合法
      律修正前後之整體比較，揆諸刑法第2條第1項之「從舊從
      輕」原則，適用修正前之規定，對被告較為有利，自應就
      被告此部分所犯整體適用行為時即修正前毒品危害防制條
      例之相關規定。
  ⒉附表二各編號所示轉讓禁藥罪部分：
　　查被告為附表二之犯行後，藥事法第83條第1項業於104年12
    月2日修正公布，自104年12月4日施行。修正前藥事法第83
    條第1項規定：「明知為偽藥或禁藥，而販賣、供應、調劑
    、運送、寄藏、牙保、轉讓或意圖販賣而陳列者，處7年以
    下有期徒刑，得併科新臺幣500萬元以下罰金。」，修正後
    同條項則規定：「明知為偽藥或禁藥，而販賣、供應、調劑
    、運送、寄藏、牙保、轉讓或意圖販賣而陳列者，處7年以
    下有期徒刑，得併科新臺幣5,000萬元以下罰金。」，經比
    較新舊法結果，修正後藥事法第83條第1項之罰金刑度既經
    提高，即非較有利於被告，依刑法第2條第1項前段規定，自
    應適用被告行為時法即修正前藥事法第83條第1項規定。
㈡按行為人明知為甲基安非他命猶轉讓他人，除成立毒品危害防
  制條例第8條第2項轉讓第二級毒品罪外，並應構成藥事法第83
  條第1項之轉讓禁藥罪，係屬同一犯罪行為但有兩種法律可資
  處罰之法規競合，茲依「重法優於輕法」、「後法優於前法」
  等項法理擇一處斷，倘若未具須依毒品危害防制條例第8條第6
  項、第9條規定加重其刑之事由，藥事法轉讓禁藥罪之法定刑
  ，顯較毒品危害防制條例轉讓第二級毒品罪之法定刑為重，按
  照「重法優於輕法」之法理，優先適用藥事法第83條第1項規
  定（最高法院97年度台上字第3490號、97年度台非字第397號
  判決要旨參照）。查被告所為如附表二編號1至4之犯行，其轉
  讓甲基安非他命予黃進霖、林政輝、吳道熲，並無證據證明此
  部分有毒品危害防制條例第8條第6項、第9條規定加重其刑之
  事由，是此部分均應論以修正前藥事法第83條第1項之轉讓禁
  藥罪。
㈢核被告就附表一編號1至23所為，均係犯修正前毒品危害防制條
  例第4條第2項之販賣第二級毒品罪；就附表二編號1至4所為，
  均係犯修正前藥事法第83條第1項之轉讓禁藥罪。
㈣被告就附表一各編號所為販賣甲基安非他命前持有之低度行為
  ，應為販賣之高度行為所吸收，不另論罪。另被告就附表二各
  編號轉讓甲基安非他命部分，其轉讓前持有甲基安非他命之行
  為，與轉讓行為同為實質上一罪之階段行為，高度之轉讓行為
  既已依藥事法加以處罰，依法律適用完整性之法理，其低度之
  持有甲基安非他命行為，自不能再行割裂適用毒品危害防制條
  例加以處罰，而藥事法對於持有禁藥之行為未設有處罰規定，
  故就被告轉讓前持有甲基安非他命之低度行為，不另予處罰。
㈤被告就附表一編號6、8、10所示販賣第二級毒品之犯行，分別
  與黃進霖、孫運璿有犯意聯絡與行為分擔，應論以共同正犯，
  起訴書漏未論之，應予補充。
㈥被告所犯販賣第二級毒品罪（23罪）、轉讓禁藥罪（4罪），犯
  意各別、行為互殊，應予分論併罰。
㈦刑之減輕事由：
　⒈本件是否適用毒品危害防制條例第17條第1項規定：
　　被告於警詢、偵訊時均未供述其毒品上游為何人，本件自不
    適用毒品危害防制條例第17條第1項規定減輕其刑。
　⒉本件是否適用修正前毒品危害防制條例第17條第2項規定：
　　⑴查被告對於附表一編號1、2所示販賣第二級毒品之犯行，
      於偵審中均自白不諱，故被告此部分犯行，均得依修正前
      毒品危害防制條例第17條第2項規定，減輕其刑。
　　⑵被告於警詢、偵查中均未承認附表一編號3至23所示販賣第
      二級毒品之各次犯行、附表二編號1至4所示轉讓禁藥之各
      次犯行，至本院審理時始坦承犯行，與修正前毒品危害防
      制條例第17條第2項規定之要件顯不相符，自不適用之。
　⒊被告本件犯行，是否均得依刑法第59條規定酌減其刑：
　　⑴刑法第59條所規定之酌量減輕其刑，係裁判上之減輕，必
      以犯罪之情狀顯可憫恕，認為科以最低度刑仍嫌過重者，
      始有其適用。如別有法定減輕之事由者，應優先適用法定
      減輕事由減輕其刑後，猶嫌過重時，方得為之（最高法院
      98年度台上字第6342號判決意旨參照）。所謂「犯罪之情
      狀」，與同法第57條規定科刑時應審酌之一切情狀，並非
      有截然不同之領域，於裁判上酌減其刑時，應就犯罪一切
      情狀（包括第57條所列舉之10款事項），予以全盤考量，
      審酌其犯罪有無可憫恕之事由，即有無特殊之原因與環境
      ，在客觀上足以引起一般同情，以及宣告法定低度刑，是
      否猶嫌過重等事項，以為判斷（最高法院95年度台上字第
      6157號判決意旨參照）。
　　⑵被告就附表一編號3至23所示之販賣第二級毒品罪，其未於
      偵查中自白，而無修正前毒品危害防制條例第17條第2項
      規定之適用，審酌被告所為如附表一編號3至23所示販賣
      第二級毒品犯行，販賣對象為7人，販賣行為時間之間隔
      約5個月，相距時間非長，交易毒品之數量、金額非鉅，
      觀諸其犯罪情節，當非大盤毒梟可資等同併論，被告此部
      分犯行無其他法定減輕事由，如量處法定最低度本刑7年
      以上有期徒刑，有情輕法重，過於嚴苛之情，且在客觀上
      足以引起一般人之同情，情節顯堪憫恕，故就被告如附表
      一編號3至23所示之販賣第二級毒品罪犯行，均依刑法第5
      9條規定酌減其刑。
　　⑶至被告所犯附表一編號1、2所示販賣第二級毒品犯行，業
      已依修正前毒品危害防制條例第17條第2項規定予以減輕
      其刑，核無過重之情，爰不依刑法第59條規定酌減其刑。
      另被告所犯附表二編號1至4所示轉讓禁藥犯行，因修正前
      藥事法第83條第1項之法定刑為「7年以下有期徒刑，得併
      科新臺幣500萬元以下罰金」，自無「認科以最低度刑仍
      嫌過重」之情，故被告此部分犯行亦不適用刑法第59條規
      定酌減其刑。
㈧爰審酌第二級毒品、禁藥甲基安非他命具成癮性，足以戕害人
  之身體健康，不得擅自持有、販賣及轉讓，且以近年來毒品之
  濫用，危害國民健康與社會安定日益嚴重，治安機關對於販賣
  毒品或轉讓禁藥之犯罪行為，無不嚴加查緝，被告仍心存僥倖
  ，猶任意販賣及轉讓甲基安非他命，所為均助長甲基安非他命
  流通，戕害國民身心健康及危害社會治安程度皆非輕，應予嚴
  加非難；惟念及被告終能於本院中坦承犯行，犯後態度尚可；
  兼衡被告販賣毒品之數量、次數、所獲對價，及其國中畢業之
  智識程度、無業、靠低收補助生活之家庭經濟狀況（見本院卷
  第94頁）等一切情狀，分別量處如附表一、附表二各編號主文
  欄所示之刑。再審酌被告本案所犯之罪，侵害之法益類型、犯
  罪手法，併考量時間間隔之長短、販賣毒品及轉讓禁藥之對象
  多寡，及衡酌刑事政策目的、刑罰經濟、責罰相當性與刑法第
  51條第5款採限制加重原則之立法意旨，認以量處如主文所示
  之應執行刑為適當。
三、沒收：
㈠相關法律修正之說明：
  ⒈被告所為附表一各編號關於販賣第二級毒品犯行，以及附表
    二各編號轉讓禁藥後，刑法關於沒收之規定，業於104年12
    月30日修正公布，並自105年7月1日起施行，其中第2條第2
    項修正為：「『沒收』、非拘束人身自由之保安處分適用裁判
    時之法律。」，考其立法理由略謂：「本次沒收修正經參考
    外國立法例，以切合沒收之法律本質，認沒收為本法所定刑
    罰及保安處分以外之法律效果，具有獨立性，而非刑罰（從
    刑），為明確規範修法後有關沒收之法律適用，爰明定適用
    裁判時法……」等旨，故關於沒收之法律適用，尚無新舊法比
    較之問題，於新法施行後，應一律適用新法之相關規定。
  ⒉因本次刑法修正將沒收列為專章，具有獨立之法律效果，為
    使其他法律有關沒收原則上仍適用刑法沒收規定，故刑法第
    11條修正為「本法總則於其他法律有刑罰、保安處分或『沒
    收』之規定者，亦適用之。但其他法律有特別規定者，不在
    此限。」，亦即有關本次刑法修正後與其他法律間之適用關
    係，依此次增訂中華民國刑法施行法第10條之3第2項「施行
    日前制定之其他法律關於沒收、追徵、追繳、抵償之規定，
    不再適用。」規定，就沒收適用之法律競合，明白揭示「後
    法優於前法」之原則，優先適用刑法，至於沒收施行後其他
    法律另有特別規定者，仍維持「特別法優於普通法」之原則
    （本條之修正立法理由參照）。
  ⒊為因應上開中華民國刑法施行法第10條之3第2項規定，相關
    特別法將於中華民國刑法沒收章施行之日（即105年7月1日
    ）失效，故毒品危害防制條例第19條關於沒收之規定，亦於
    105年6月22日修正公布，並自105年7月1日起施行；原第19
    條第1項「犯第4條至第9條、第12條、第13條或第14條第1項
    、第2項之罪者，其供犯罪所用或『因犯罪所得之財物』，均
    沒收之，『如全部或一部不能沒收時，追徵其價額或以其財
    產抵償之』。」規定，修正為「犯第4條至第9條、第12條、
    第13條或第14條第1項、第2項之罪者，其供犯罪所用之物，
    『不問屬於犯罪行為人與否』，均沒收之。」，亦即擴大沒收
    範圍，使犯第4條至第9條、第12條、第13條或第14條第1項
    、第2項之罪所用之物，不問是否屬於犯罪行為人所有，均
    應沒收之，並考量刑法沒收章已無抵償之規定，而「追徵」
    為全部或一部不能沒收之執行方式，乃刪除第1項後段全部
    或一部不能沒收之執行方式，回歸刑法沒收章之規定，至於
    第1項犯罪所得之沒收，因與刑法沒收章相同，而無重複規
    範之必要，故亦予刪除（本條修正立法理由參照）。
  ⒋參酌本次刑法修正，關於「供犯罪所用、犯罪預備之物或犯
    罪所生之物」之沒收，增訂第38條第4項規定，「於全部或
    一部不能沒收或不宜執行沒收時，追徵其價額」，關於「犯
    罪所得」之沒收，則新增第38條之1：「（第1項）犯罪所得
    ，屬於犯罪行為人者，沒收之。但有特別規定者，依其規定
    。（第2項）犯罪行為人以外之自然人、法人或非法人團體
    ，因下列情形之一取得犯罪所得者，亦同：一、明知他人違
    法行為而取得。二、因他人違法行為而無償或以顯不相當之
    對價取得。三、犯罪行為人為他人實行違法行為，他人因而
    取得。（第3項）前二項之沒收，於全部或一部不能沒收或
    不宜執行沒收時，追徵其價額。（第4項）第一項及第二項
    之犯罪所得，包括違法行為所得、其變得之物或財產上利益
    及其孳息。（第5項）犯罪所得已實際合法發還被害人者，
    不予宣告沒收或追徵。」規定，除擴大沒收之主體範圍（除
    沒收犯罪行為人取得之犯罪所得外，第三人若非出於善意之
    情形取得犯罪所得者，亦均得沒收之）外，亦明定犯罪所得
    之範圍（不限於司法院院字第2140號解釋，犯罪所得之物，
    係指因犯罪「直接」取得者，而擴及於「其變得之物、財產
    上利益及其孳息」；另參酌本條立法理由略謂：「依實務多
    數見解，基於徹底剝奪犯罪所得，以根絕犯罪誘因之意旨，
    不問成本、利潤，均應沒收」等旨，故犯罪所得亦包括成本
    在內），並於犯罪所得全部或一部不能沒收或不宜執行沒收
    時，以「追徵價額」替代之。
  ⒌綜觀前述刑法及毒品危害防制條例之修正，關於販賣第二級
    毒品、轉讓禁藥所用之物，除有修正後刑法第38條之2第2項
    之情形而得不宣告或酌減之外，應逕適用修正後毒品危害防
    制條例第19條第1項規定，不問屬於犯罪行為人與否，均沒
    收之，並適用修正後刑法第38條第4項規定，於全部或一部
    不能沒收或不宜執行沒收時，追徵其價額；至於販賣第一、
    二級毒品所得（除「違法行為所得」外，如尚有「其變得之
    物或財產上利益及其孳息」等，亦屬之），除有修正後刑法
    第38條之2第2項之情形而得不宣告或酌減之外，應逕適用修
    正後刑法第38條之1規定，宣告沒收犯罪行為人或非善意第
    三人所有之部分，並於全部或一部不能沒收或不宜執行沒收
    時，追徵其價額。
㈢經查：
　⒈未扣案之不詳廠牌手機5支（含門號0000000000號SIM卡1張、
    門號0000000000號SIM卡1張、門號0000000000號SIM卡1張、
    門號0000000000號SIM卡1張、門號0000000000號SIM卡1張）
    均為被告供作本件販賣第二級毒品所用之物，有前開通訊監
    察譯文可佐，是應依修正後毒品危害防制條例第19條第1項
    之規定，分別就被告各次販賣毒品所用之手機，於被告所犯
    附表一編號1至21所示之販賣第二級毒品罪之主文項下宣告
    沒收之，因該等手機及SIM卡均未扣案，故應依修正後刑法
    第38條第4項規定，於全部或一部不能沒收或不宜執行沒收
    時，追徵其價額。至附表一編號22、23部分，卷內無積極證
    據證明被告曾使用手機與游金文聯絡交易毒品事宜，故此部
    分不予宣告沒收、追徵手機及SIM卡。
　⒉另上開未扣案之不詳廠牌手機其中4支（含門號0000000000號
    SIM卡1張、門號0000000000號SIM卡1張、門號0000000000號
    SIM卡1張、門號0000000000號SIM卡1張），亦分別供被告為
    附表二編號1至4所示轉讓禁藥犯行所用之物乙節，有上開通
    訊監察譯文為憑，雖基於法律不能割裂適用原則，無從依毒
    品危害防制條例之規定諭知沒收，仍應依修正後刑法第38條
    第2項前段規定，於其所犯附表二編號1至4所示之轉讓禁藥
    罪之主文項下宣告沒收，因上開手機及SIM卡均未扣案，故
    應依修正後刑法第38條第4項規定，於全部或一部不能沒收
    或不宜執行沒收時，追徵其價額。
　⒊被告販賣第二級毒品犯行所得之財物，均屬被告販賣毒品之
    犯罪所得，均應依修正後刑法第38條之1第1項前段規定，分
    別於附表一各編號所示之主文項下宣告沒收該等犯罪所得，
    並因該等犯罪所得均未經扣案，均應依修正後刑法第38條之
    1第3項規定，如全部或一部不能沒收或不宜執行沒收時，追
    徵其價額。至附表一編號5部分，證人黃進霖於警詢時證稱
    ：忘記該次以多少代價購買毒品等語（見警卷二第8頁），
    故此部分無積極證據證明被告向證人黃進霖收取3,000元，
    故不予宣告沒收、追徵，附此敘明。
據上論斷，應依刑事訴訟法第299條第1項前段，判決如主文。
本案經檢察官王怡仁提起公訴，檢察官林于湄到庭執行職務。
中　　華　　民　　國　　111 　年　　11　　月　　30　　日
　　　　　　　　　刑事第四庭    審判長法　官　梁昭銘
　　　　　　　　　                    法  官  高郁茹
　　　　　　　　　                    法  官  林思婷
以上正本證明與原本無異。
如不服本判決應於收受送達後20日內向本院提出上訴書狀，並應
敘述具體理由。其未敘述上訴理由者，應於上訴期間屆滿後20日
內向本院補提理由書(均須按他造當事人之人數附繕本)「切勿逕
送上級法院」。告訴人或被害人如對於本判決不服者，應具備理
由請求檢察官上訴，其上訴期間之計算係以檢察官收受判決正本
之日期為準。
因疫情而遲誤不變期間，得向法院聲請回復原狀。
中　　華　　民　　國　　111 　年　　11　　月　　30　　日

                                      書記官  宋瑋陵
附錄本案論罪科刑法條：
修正前毒品危害防制條例第4條第2項
製造、運輸、販賣第二級毒品者，處無期徒刑或七年以上有期徒
刑，得併科新臺幣一千萬元以下罰金。
修正前藥事法第83條第1項
明知為偽藥或禁藥，而販賣、供應、調劑、運送、寄藏、牙保、
轉讓或意圖販賣而陳列者，處七年以下有期徒刑，得併科新臺
幣五百萬元以下罰金。
【附表一】
編號 交易對象 交易時間 交易毒品種類 交易金額   (新臺幣) 交易方式 主文   交易地點     1 孫運璿 100年5月19日11時至12時許 約8、9公克甲基安非他命 2萬7,000元 黃政嘉於左列時間、地點販賣左列數量之甲基安非他命予孫運璿。之後黃政嘉以門號0000000000號行動電話與孫運璿使用之門號0000000000號行動電話聯繫，並指示孫運璿於100年5月23日21時1分匯款2萬7,000元至黃政嘉之玉山銀行帳戶（帳號詳卷）。 黃政嘉犯販賣第二級毒品罪，處有期徒刑肆年參月。未扣案之不詳廠牌手機壹支（含門號0000000000號SIM 卡壹張）沒收之，於全部或一部不能沒收或不宜執行沒收時，追徵其價額；未扣案之犯罪所得新臺幣貳萬柒仟元沒收之，於全部或一部不能沒收或不宜執行沒收時，追徵其價額。    花蓮縣○○鄉○○村○○○街00號     2 孫運璿 100年6月1日21時許 約6公克甲基安非他命 2萬4,000元 黃政嘉於左列時間、地點販賣左列數量之甲基安非他命予孫運璿。之後黃政嘉以門號0000000000號行動電話與孫運璿使用之門號0000000000號行動電話聯繫，並指示孫運璿於100年6月4日9時51分匯款2萬4,000元至黃政嘉之玉山銀行帳戶（帳號詳卷）。 黃政嘉犯販賣第二級毒品罪，處有期徒刑肆年貳月。未扣案之不詳廠牌手機壹支（含門號0000000000號SIM 卡壹張）沒收之，於全部或一部不能沒收或不宜執行沒收時，追徵其價額；未扣案之犯罪所得新臺幣貳萬肆仟元沒收之，於全部或一部不能沒收或不宜執行沒收時，追徵其價額。    花蓮縣○○鄉○○村○○○街00號     3 黃進霖 100年4月25日22時59分許 重量不詳甲基安非他命 1,000元 黃政嘉以門號0000000000號行動電話與黃進霖使用之門號0000000000號行動電話聯繫後，黃政嘉於左列時間、地點，交付甲基安非他命予黃進霖，並向黃進霖收取左列金額而完成交易。 黃政嘉犯販賣第二級毒品罪，處有期徒刑參年捌月。未扣案之不詳廠牌手機壹支（含門號0000000000號SIM 卡壹張）沒收之，於全部或一部不能沒收或不宜執行沒收時，追徵其價額；未扣案之犯罪所得新臺幣壹仟元沒收之，於全部或一部不能沒收或不宜執行沒收時，追徵其價額。   花蓮縣○○鄉○○村○○○街00號     4 黃進霖 100年5月21日21時18分許 重量不詳甲基安非他命 2,000元 黃政嘉以門號0000000000號行動電話與黃進霖使用之門號0000000000號行動電話聯繫後，黃政嘉於左列時間、地點，交付甲基安非他命予黃進霖，並向黃進霖收取左列金額而完成交易。 黃政嘉犯販賣第二級毒品罪，處有期徒刑參年玖月。未扣案之不詳廠牌手機壹支（含門號0000000000號SIM 卡壹張）沒收之，於全部或一部不能沒收或不宜執行沒收時，追徵其價額；未扣案之犯罪所得新臺幣貳仟元沒收之，於全部或一部不能沒收或不宜執行沒收時，追徵其價額。   花蓮縣○○鄉○○村○○○街000號      5 黃進霖 100年4月22日22時41分許 重量不詳甲基安非他命 不詳金額 黃政嘉以門號0000000000號行動電話與黃進霖使用之門號0000000000號行動電話聯繫後，黃政嘉於左列時間、地點，交付甲基安非他命予黃進霖，並向黃進霖收取不詳金額而完成交易。 黃政嘉犯販賣第二級毒品罪，處有期徒刑參年捌月。未扣案之不詳廠牌手機壹支（含門號0000000000號SIM 卡壹張）沒收之，於全部或一部不能沒收或不宜執行沒收時，追徵其價額。   花蓮縣○○鄉○○村○○○街00號     6 林政輝 100年4月22日21時42分許 約1公克甲基安非他命 3,000元 黃政嘉以門號0000000000號行動電話與林政輝使用之門號0000000000號行動電話聯繫後，黃政嘉於左列時間、地點，交付左列數量之甲基安非他命予黃進霖，黃進霖並交付甲基安非他命予林政輝，林政輝再交付左列金額予黃政嘉而完成交易。 黃政嘉共同犯販賣第二級毒品罪，處有期徒刑參年拾月。未扣案之不詳廠牌手機壹支（含門號0000000000號SIM 卡壹張）沒收之，於全部或一部不能沒收或不宜執行沒收時，追徵其價額；未扣案之犯罪所得新臺幣參仟元沒收之，於全部或一部不能沒收或不宜執行沒收時，追徵其價額。   花蓮縣○○鄉○○村○○○街00號     7 林政輝 100年4月24日21時34分許 約1公克甲基安非他命 3,000元 黃政嘉以門號0000000000號行動電話與林政輝使用之門號0000000000號行動電話聯繫後，黃政嘉於左列時間、地點，交付左列數量之甲基安非他命予林政輝，並向林政輝收取左列金額而完成交易。 黃政嘉犯販賣第二級毒品罪，處有期徒刑參年拾月。未扣案之不詳廠牌手機壹支（含門號0000000000號SIM 卡壹張）沒收之，於全部或一部不能沒收或不宜執行沒收時，追徵其價額；未扣案之犯罪所得新臺幣參仟元沒收之，於全部或一部不能沒收或不宜執行沒收時，追徵其價額。   花蓮縣○○鄉○○村○○○街00號     8 林政輝  100年5月9日 16時15分許 約1公克甲基安非他命 3,000元 黃政嘉以門號0000000000號行動電話與林政輝使用之門號0000000000號行動電話聯繫後，黃政嘉於左列時間、地點，透過孫運璿交付左列數量之甲基安非他命予林政輝，孫運璿並向林政輝收取左列金額，孫運璿再交付左列金額予黃政嘉而完成交易。 黃政嘉共同犯販賣第二級毒品罪，處有期徒刑參年拾月。未扣案之不詳廠牌手機壹支（含門號0000000000號SIM 卡壹張）沒收之，於全部或一部不能沒收或不宜執行沒收時，追徵其價額；未扣案之犯罪所得新臺幣參仟元沒收之，於全部或一部不能沒收或不宜執行沒收時，追徵其價額。   花蓮縣○○鄉○○市場附近     9 林政輝 100年5月19日凌晨0時58分許 約1公克甲基安非他命 3,000元 黃政嘉以門號0000000000號行動電話與林政輝使用之門號0000000000號行動電話聯繫後，黃政嘉於左列時間、地點，交付左列數量之甲基安非他命予林政輝，並向林政輝收取左列金額而完成交易。 黃政嘉犯販賣第二級毒品罪，處有期徒刑參年拾月。未扣案之不詳廠牌手機壹支（含門號0000000000號SIM 卡壹張）沒收之，於全部或一部不能沒收或不宜執行沒收時，追徵其價額；未扣案之犯罪所得新臺幣參仟元沒收之，於全部或一部不能沒收或不宜執行沒收時，追徵其價額。   花蓮縣○○鄉○○村○○○街00號     10 林政輝 100年5月29日凌晨2時許  約2公克甲基安非他命 6,000元 黃政嘉以門號0000000000號行動電話與林政輝使用之門號0000000000號行動電話聯繫後，黃政嘉於左列時間、地點，透過孫運璿交付左列數量之甲基安非他命予林政輝，林政輝再交付左列金額予黃政嘉而完成交易。 黃政嘉共同犯販賣第二級毒品罪，處有期徒刑肆年 。未扣案之不詳廠牌手機壹支（含門號0000000000號SIM 卡壹張）沒收之，於全部或一部不能沒收或不宜執行沒收時，追徵其價額；未扣案之犯罪所得新臺幣陸仟元沒收之，於全部或一部不能沒收或不宜執行沒收時，追徵其價額。   花蓮縣○○市○○路○○夜市旁的檳榔攤     11 楊威庭 100年4月30日20時7分許 約1公克甲基安非他命 3,000元 楊威庭以門號0000000000號行動電話聯絡黃進霖，黃進霖再與黃政嘉之門號0000000000號行動電話聯繫後，黃政嘉於左列時間、地點，交付左列數量之甲基安非他命予楊威庭，並向楊威庭收取左列金額而完成交易。 黃政嘉犯販賣第二級毒品罪，處有期徒刑參年拾月。未扣案之不詳廠牌手機壹支（含門號0000000000號SIM 卡壹張）沒收之，於全部或一部不能沒收或不宜執行沒收時，追徵其價額；未扣案之犯罪所得新臺幣參仟元沒收之，於全部或一部不能沒收或不宜執行沒收時，追徵其價額。   花蓮縣○○鄉○○村○○○街00號     12 楊威庭 100年5月5日 16時46分許 約1公克甲基安非他命 3,000元 楊威庭以門號0000000000號行動電話聯絡黃進霖，黃進霖再與黃政嘉之門號0000000000號行動電話聯繫後，黃政嘉於左列時間、地點，交付左列數量之甲基安非他命予楊威庭，並向楊威庭收取左列金額而完成交易。 黃政嘉犯販賣第二級毒品罪，處有期徒刑參年拾月。未扣案之不詳廠牌手機壹支（含門號0000000000號SIM 卡壹張）沒收之，於全部或一部不能沒收或不宜執行沒收時，追徵其價額；未扣案之犯罪所得新臺幣參仟元沒收之，於全部或一部不能沒收或不宜執行沒收時，追徵其價額。   花蓮縣○○鄉○○村○○○街00號     13 楊威庭 100年5月11日17時12分許 約1公克甲基安非他命 3,000元 楊威庭以門號0000000000號行動電話聯絡黃進霖，黃進霖再與黃政嘉之門號0000000000號行動電話聯繫後，黃政嘉於左列時間、地點，交付左列數量之甲基安非他命予楊威庭，並向楊威庭收取左列金額而完成交易。 黃政嘉犯販賣第二級毒品罪，處有期徒刑參年拾月。未扣案之不詳廠牌手機壹支（含門號0000000000號SIM 卡壹張）沒收之，於全部或一部不能沒收或不宜執行沒收時，追徵其價額；未扣案之犯罪所得新臺幣參仟元沒收之，於全部或一部不能沒收或不宜執行沒收時，追徵其價額。   花蓮縣○○鄉○○村○○○街00號     14 楊威庭 100年5月13日23時14分許 約1公克甲基安非他命 3,000元 楊威庭以門號0000000000號行動電話聯絡黃進霖，黃進霖再與黃政嘉之門號0000000000號行動電話聯繫後，黃政嘉於左列時間、地點，交付左列數量之甲基安非他命予楊威庭，並向楊威庭收取左列金額而完成交易。 黃政嘉犯販賣第二級毒品罪，處有期徒刑參年拾月。未扣案之不詳廠牌手機壹支（含門號0000000000號SIM 卡壹張）沒收之，於全部或一部不能沒收或不宜執行沒收時，追徵其價額；未扣案之犯罪所得新臺幣參仟元沒收之，於全部或一部不能沒收或不宜執行沒收時，追徵其價額。   花蓮縣花蓮市○○街某處     15 楊威庭 100年5月17日14時55分許 約2公克甲基安非他命 6,000元 楊威庭以門號0000000000號行動電話聯絡黃進霖，黃進霖再與黃政嘉之門號0000000000號行動電話聯繫後，黃政嘉於左列時間、地點，交付左列數量之甲基安非他命予楊威庭，並向楊威庭收取左列金額而完成交易。 黃政嘉犯販賣第二級毒品罪，處有期徒刑肆年 。未扣案之不詳廠牌手機壹支（含門號0000000000號SIM 卡壹張）沒收之，於全部或一部不能沒收或不宜執行沒收時，追徵其價額；未扣案之犯罪所得新臺幣陸仟元沒收之，於全部或一部不能沒收或不宜執行沒收時，追徵其價額。   花蓮縣○○鄉○○村○○○街00號     16 王正康 100年5月13日20時50分許 約1公克甲基安非他命 3,500元 黃政嘉以門號0000000000號行動電話與王正康使用之門號0000000000號行動電話聯繫後，黃政嘉於左列時間、地點，交付左列數量之甲基安非他命予王正康，並向王正康收取左列金額而完成交易。 黃政嘉犯販賣第二級毒品罪，處有期徒刑參年拾月。未扣案之不詳廠牌手機壹支（含門號0000000000號SIM 卡壹張）沒收之，於全部或一部不能沒收或不宜執行沒收時，追徵其價額；未扣案之犯罪所得新臺幣參仟伍佰元沒收之，於全部或一部不能沒收或不宜執行沒收時，追徵其價額。   花蓮縣○○鄉○○村○○○街00號     17 王正康 100年5月20日19時28分許 約1公克甲基安非他命 3,500元 黃政嘉以門號0000000000號行動電話與王正康使用之門號0000000000號行動電話聯繫後，黃政嘉於左列時間、地點，交付左列數量之甲基安非他命予王正康，並向王正康收取左列金額而完成交易。 黃政嘉犯販賣第二級毒品罪，處有期徒刑參年拾月。未扣案之不詳廠牌手機壹支（含門號0000000000號SIM 卡壹張）沒收之，於全部或一部不能沒收或不宜執行沒收時，追徵其價額；未扣案之犯罪所得新臺幣參仟伍佰元沒收之，於全部或一部不能沒收或不宜執行沒收時，追徵其價額。   花蓮縣○○鄉○○村○○○街00號     18 王正康 100年5月20日21時21分許 重量不詳甲基安非他命 2,000元 黃政嘉以門號0000000000號行動電話與王正康使用之門號0000000000號行動電話聯繫後，黃政嘉於左列時間、地點，交付甲基安非他命予王正康，並向王正康收取左列金額而完成交易。 黃政嘉犯販賣第二級毒品罪，處有期徒刑參年玖月。未扣案之不詳廠牌手機壹支（含門號0000000000號SIM 卡壹張）沒收之，於全部或一部不能沒收或不宜執行沒收時，追徵其價額；未扣案之犯罪所得新臺幣貳仟元沒收之，於全部或一部不能沒收或不宜執行沒收時，追徵其價額。   花蓮縣○○鄉○○村○○路0段00號     19 王正康 100年5月26日14時41分許 約1公克甲基安非他命 3,500元 黃政嘉以門號0000000000號行動電話與王正康使用之門號0000000000號行動電話聯繫後，黃政嘉於左列時間、地點，交付左列數量之甲基安非他命予王正康，並向王正康收取左列金額而完成交易。 黃政嘉犯販賣第二級毒品罪，處有期徒刑參年拾月。未扣案之不詳廠牌手機壹支（含門號0000000000號SIM 卡壹張）沒收之，於全部或一部不能沒收或不宜執行沒收時，追徵其價額；未扣案之犯罪所得新臺幣參仟伍佰元沒收之，於全部或一部不能沒收或不宜執行沒收時，追徵其價額。   花蓮縣○○鄉○○村○○路0段00號     20 吳道熲 100年5月15日凌晨0時11分許 重量不詳甲基安非他命 1,000元 黃政嘉以門號0000000000號行動電話與吳道熲使用之門號0000000000號行動電話聯繫後，黃政嘉於左列時間、地點，交付甲基安非他命予吳道熲，並向吳道熲收取左列金額而完成交易。 黃政嘉犯販賣第二級毒品罪，處有期徒刑參年捌月。未扣案之不詳廠牌手機壹支（含門號0000000000號SIM 卡壹張）沒收之，於全部或一部不能沒收或不宜執行沒收時，追徵其價額；未扣案之犯罪所得新臺幣壹仟元沒收之，於全部或一部不能沒收或不宜執行沒收時，追徵其價額。   花蓮縣○○市○○路加油站     21 楊翼龍 100年5月30日19時47分許 約1公克甲基安非他命 3,500元 楊翼龍以門號0000000000號行動電話聯繫孫運璿，孫運璿再與黃政嘉之門號0000000000號行動電話聯繫後，黃政嘉於左列時間、地點，交付左列數量之甲基安非他命予楊翼龍，並向楊翼龍收取左列金額而完成交易。 黃政嘉犯販賣第二級毒品罪，處有期徒刑參年拾月。未扣案之不詳廠牌手機壹支（含門號0000000000號SIM 卡壹張）沒收之，於全部或一部不能沒收或不宜執行沒收時，追徵其價額；未扣案之犯罪所得新臺幣參仟伍佰元沒收之，於全部或一部不能沒收或不宜執行沒收時，追徵其價額。   花蓮縣○○鄉○○大道上之○○超商前     22      游金文  100年9月14日前某日 約0.1公克甲基安非他命 1,000元 黃政嘉於左列之時間、地點，以左列金額之代價，販售左列數量之甲基安非他命予游金文1次。 黃政嘉犯販賣第二級毒品罪，處有期徒刑參年捌月。未扣案之犯罪所得新臺幣壹仟元沒收之，於全部或一部不能沒收或不宜執行沒收時，追徵其價額。   花蓮縣○○鄉○○○街000號     23 游金文         約0.1公克甲基安非他命 1,000元 黃政嘉於左列之時間、地點，以左列金額之代價，販售左列數量之甲基安非他命予游金文1次。 黃政嘉犯販賣第二級毒品罪，處有期徒刑參年捌月。未扣案之犯罪所得新臺幣壹仟元沒收之，於全部或一部不能沒收或不宜執行沒收時，追徵其價額。   100年9月14日前某日       花蓮縣○○鄉○○○街000號     
【附表二】
編號 交易對象 交易時間 交易方式 主文     交易地點    1  黃進霖 100年6月3日 11時30分許 黃政嘉以門號0000000000號行動電話與黃進霖使用之門號0000000000號行動電話聯繫後，黃政嘉於左列時間、地點，無償提供重量不詳之甲基安非他命予黃進霖1次。 黃政嘉犯轉讓禁藥罪，處有期徒刑柒月。未扣案之不詳廠牌手機壹支（含門號0000000000號SIM 卡壹張）沒收之，於全部或一部不能沒收或不宜執行沒收時，追徵其價額。   花蓮縣○○市○○路000巷0號3樓   2 林政輝 100年4月30日20時47分許 黃政嘉以門號0000000000號行動電話與林政輝使用之門號0000000000號行動電話聯繫後，黃政嘉於左列時間、地點，無償提供重量不詳之甲基安非他命予林政輝1次。 黃政嘉犯轉讓禁藥罪，處有期徒刑柒月。未扣案之不詳廠牌手機壹支（含門號0000000000號SIM 卡壹張）沒收之，於全部或一部不能沒收或不宜執行沒收時，追徵其價額。   花蓮縣○○鄉○○村○○○街00號   3 林政輝 100年6月3日 14時44分許 黃政嘉以門號0000000000號行動電話與林政輝使用之門號0000000000號行動電話聯繫後，黃政嘉於左列時間、地點，無償提供重量不詳之甲基安非他命予林政輝1次。 黃政嘉犯轉讓禁藥罪，處有期徒刑柒月。未扣案之不詳廠牌手機壹支（含門號0000000000號SIM 卡壹張）沒收之，於全部或一部不能沒收或不宜執行沒收時，追徵其價額。   花蓮縣○○市○○路○○夜市旁的檳榔攤樓上   4 吳道熲 100年5月26日21時16分許 黃政嘉以門號0000000000號行動電話與吳道熲使用之門號0000000000號行動電話聯繫後，黃政嘉於左列時間、地點，無償提供重量不詳之甲基安非他命予吳道熲1次 黃政嘉犯轉讓禁藥罪，處有期徒刑柒月。未扣案之不詳廠牌手機壹支（含門號0000000000號SIM 卡壹張）沒收之，於全部或一部不能沒收或不宜執行沒收時，追徵其價額。   花蓮縣○○鄉零○○街○○○○民宿內